# LEONARDO FIGUEROA SALDAÑA

## DESARROLLADOR JAVA FULL STACK

## **QUIEN SOY**





Programador, ingeniero Comercial, Montañero y Yogi de 47 años con experiencia en desarrollo de nuevos negocios que he visto la evolución de la programación desde mis primeros programas en Atari cuando el dueño del almacén de la esquina sacaba cuentas en el diario que usaba para envolver, para luego implementar software en mis propios negocios, hasta el día de hoy que me he especializado en Java y mas que se puedever más abajo.

## QUÉ BUSCO

Desarrollarme en una empresa donde pueda aprovechar mis habilidades como programador y pueda aportar con mis más de 20 años de experiencia en diferentes áreas, especialmente en la creación de nuevos negocios e implementación de soluciones tecnológicas.

## **EXPERIENCIA**

### **CONSULTOR INDEPENDIENTE (2021-2009)** Asesor de nuevos negocios

Apoyar a pequeñas y microempresas en la puesta en marcha e implementación de TI para optimizar su administración, marketing y dar el paso al e-commerce.

### **AIEP SEDE PUERTO MONTT (2015-2010)** Docente en la Escuela de negocios

Me desempeñé como docente en el área de negocios en la carrera de Ingeniería en Administración de Empresas, logrando implementar software de ERP y juegos de negocios mediante plataformas web para los estudiantes quienes lo debían tomar como asignatura obligatoria en la carrera.

### SOC. COMERCIAL E INVERSIONES LUQUEY LTDA. (2010 - 2000) Socio y Administrador General

Tuve la oportunidad de implementar por primera vez un ERP y ponerlo en marcha, un verdadero desafío, pasar de la tradicional máquina registradora a un TPV.

# **FORMACIÓN**

### Ingeniero Comercial (2008-2003)

Estudié en la Universidad del Mar Sede Santiago, tras haber terminado mi carrera como Técnico en Administración de Empresas en la universidad de Tarapacá.

### **Desarrollador Ful Stack Java** (2021)

Luego de muchos años buscando interiorizarme en la programación lo logré en Coding Dojo, mediante el Programa de Talento Digital Chile, aprendiendo todo lo necesario para desenvolverme profesionalmente en el área de desarrollo con conocimientos en Java, HTML, CSS, JavaScript, JavaSpring, MySql, Bootstrap, Less, Git., WordPress, WooCommerce.

## **HABILIDADES**

### Autónomo y creativo

Me das el problema y buscamos hasta encontrar una solución.

### Trabajo en equipo

Años en la Armada de Chile v escalando montañas son la mejor escuela.

### Adaptación

a los cambios, dado que hoy veo y programo cosas que solo se veían en películas.